【裁判字號】    99,上更(一),53
【裁判日期】    990527
【裁判案由】    毒品危害防制條例
【裁判全文】
臺灣高等法院刑事判決              99年度上更(一)字第53號
上  訴  人
即  被  告  丙○○
上  訴  人
即  被  告  乙○○
上二人共同
義務辯護人  陳尚義律師
上  訴  人
即  被  告  甲○○
                      0號
選任辯護人  陳敬穆律師
            郭美春律師
上列上訴人等因毒品危害防制條例案件，不服臺灣宜蘭地方法院
95年度訴字第470 號，中華民國96年5月7日第一審判決（起訴案
號：臺灣宜蘭地方法院檢察署95年度偵字第497 號），提起上訴
，經判決後，最高法院第一次發回更審，本院判決如下：
    主  文
原判決關於丙○○、乙○○、甲○○販賣第一級毒品部分均撤銷
。
丙○○共同連續販賣第一級毒品，處有期徒刑柒年陸月，販賣第
一級毒品所得財物新臺幣壹萬貳仟元，其中新臺幣仟元與甲○○連帶沒收，如全部或一部不能沒收時，以其與甲○○之財產連
帶抵償之，其餘新臺幣玖仟元沒收之，如全部或一部不能沒收時
，以其財產抵償之。
乙○○共同販賣第一級毒品，處有期徒刑柒年貳月，販賣第一級
毒品所得財物新臺幣壹仟元與甲○○連帶沒收，如全部或一部不
能沒收時，以其與甲○○之財產連帶抵償之。
甲○○共同連續販賣第一級毒品，處有期徒刑柒年貳月，販賣第
一級毒品所得財物新臺幣肆仟元，其中新台幣仟元與丙○○連
帶沒收，如全部或一部不能沒收時，以其與丙○○之財產連帶抵
償之；其餘新台幣壹仟元與乙○○連帶沒收，如全部或一部不能
沒收時，以其與乙○○之財產連帶抵償之。
    事  實
一、丙○○、乙○○係夫妻，乙○○前在宜蘭縣蘇澳鎮開設KITT
    Y 檳榔攤，並僱用甲○○擔任工讀生。詎丙○○、乙○○、
    甲○○均明知海洛因係毒品危害防制條例第2條第2項第1 款
    規定之第一級毒品，丙○○、甲○○基於販賣第一級毒品海
    洛因之概括犯意，乙○○基於販賣第一級毒品海洛因之犯意
    ，或由丙○○、甲○○共同，或由丙○○獨自，或由甲○○
    、乙○○共同，並以丙○○、乙○○持用之0000000000、00
    00000000號行動電話為販賣第一級毒品之對外聯絡工具，其
    等分別於下列時、地，或共同，或單獨販賣第一級毒品海洛
    因：
(一)於民國94年6月8日18時11分許，由丁○○撥打丙○○使用之
    0000000000號行動電話，向丙○○表示以現金新台幣（下同
    ）2 千元購買毒品海洛因，並約定在宜蘭縣羅東鎮○○路「
    統一超商」附近交易。迨丁○○抵達約定地點後，隨即於同
    年月日18時26分許，撥打丙○○上開行動電話，由丙○○囑
    甲○○前往約定地點交付毒品海洛因及收取款項而完成交易
    。再於94年6 月14日18時45分許，丁○○撥打丙○○上開行
    動電話，表示欲購買毒品海洛因1 千元，並約定交易地點。
    丙○○於丁○○抵達時，囑甲○○前往宜蘭縣三星鄉○○村
    ○○路「統一超商」附近交付毒品海洛因及收取款項而完成
    交易。
(二)丙○○獨自，先於94年6 月12日某時，在不詳地點，販賣價
    值5千元海洛因予林東樺。再於94年6月13日某時，在不詳地
    點，販賣4千元海洛因予林東樺。前後2次均成交。
(三)於94年7 月20日11時57分許，乙○○以持用0000000000號行
    動電話聯絡當時受雇於乙○○之檳榔攤店員林億辰，應林億
    辰要求代買供注射海洛因用之針筒。同年月日15時53分許，
    乙○○再以相同方式聯絡林億辰，雙方約定乙○○除代買針
    筒外，另約定販賣第一級毒品海洛因1 千元予林億辰。嗣於
    同年月日15時53分許以後某時，囑甲○○於不詳地點，將數
    量不詳海洛因交予林億辰，再由乙○○自應付林億辰之薪資
    內扣除1千元價金而完成交易。
二、丙○○前後4次販賣海洛因，計取得1萬2千元（其中3千元部
    分與甲○○共犯所得），乙○○販賣1次海洛因計取得1千元
    （與甲○○共犯所得），甲○○前後3 次販賣海洛因計取得
    4千元（其中3千元部分與丙○○共犯所得，1 千元部分與乙○○共犯所得）。嗣因警對丙○○使用之0000000000號行動
    電話及乙○○使用之0000000000號行動電話依法實施通訊監
    察，始循線查知上情。
三、案經宜蘭縣警察局移請臺灣宜蘭地方法院檢察署檢察官偵查
    起訴。
    理  由
壹、證據能力
一、上訴人即甲○○爭執丁○○警詢、偵查筆錄、指認之證據能
    力
  (1)證人丁○○警詢之證述，雖屬審判外陳述，惟丁○○歷經原
    審及本院傳喚、拘提均無著，有原審及本院送達證書、拘票
    及報告書在卷可稽（原審易卷第74、138、177至179、223至
    22 5頁、本院卷第78、94至96頁）。以丁○○於警、偵中陳
    明之住居所為設籍之宜蘭縣三星鄉○○村○○路148 之66號
    ，經原審及本院迭次以上址傳喚，送達回證均由其妻賴秀玲
    收受，然丁○○均未到庭。再經原審、本院依法拘提，經警
    多次前往上址執行拘提，未遇過本人，該名已藏匿逃逸行方
    不明。足證丁○○確實所在不明而無法傳拘到庭。本院審酌
    丁○○於94年9 月14日警詢中坦承有施用海洛因、安非他命
    之不利於己事項後，並陳述向上訴人即被告丙○○購買海洛
    因之時間、地點及雙方約定暗語之意義，並由丙○○身邊小
    弟甲○○出面交付海洛因，復於相隔近半年之95年3 月28日
    偵訊中為相同之陳述，顯然該警詢筆錄作成之情況，係出於
    丁○○之自由意志，並無證明力顯然過低之情形，且距案發
    時間近，記憶清晰，較不易匿飾及衡量其與丙○○、甲○○
    間之利害關係，丁○○警詢所述，當無偏袒或不實之動機，
    亦與丙○○於案發時使用之0000000000號之通訊監察譯文內
    容相符（警卷二第20頁，詳後述），而有可信之特別情形，
    且為證明甲○○有販賣海洛因之犯罪事實存否所必要，依刑
    事訴訟法第159條之3第3 款規定，丁○○警詢之證詞自有證
    據能力。
  (2)按現階段刑事訴訟法規定檢察官代表國家偵查犯罪、實施公
    訴，依法其有訊問被告、證人及鑑定人之權，證人、鑑定人
    且須具結，而實務運作時，檢察官偵查中向被告以外之人所
    取得之陳述，原則上均能遵守法律規定，不致違法取供，其
    可信度極高。職是，被告以外之人於偵查中已具結而為證述
    ，除反對該項供述得具有證據能力之一方，已釋明「顯有不
    可信之情況」之理由外，不宜以該證人未能於審判中接受他
    造之反對詰問為由，即遽指該證人於偵查中之陳述不具證據
    能力。是丁○○於檢察官偵查時具結所為之證述，甲○○及
    其選任辯護人未曾提及檢察官在偵查時，有任何不法取供之
    情形，是客觀上並無顯不可信之情況，且丁○○經原審、本
    院傳、拘無著，丁○○於偵查中之證言，依刑事訴訟法第15
    9條之1第2項，應有證據能力。
  (3)按對於素昧平生之人實施指認，為避免指認偏差或受到誤導
    ，始有參酌「警察機關實施指認犯罪嫌疑人程序要領」及「
    檢察機關辦理刑事訴訟案件應行注意事項」為列隊指認或禁
    止照片指認之必要。反之，對於原本認識之人不生指認問題
    ，既無庸列隊指認，亦不避諱照片指認，蓋對於原本認識之
    人，其人之整體形貌已了然於心，所為照片指認，實即一種
    確認程序而已，而所謂以口卡之指認方式，乃兼而參考戶籍
    資料使確定人別之作用，均不屬證據法所謂之指認（最高法
    院98年度台上字第5532號判決意旨參照）。本件丁○○因向
    丙○○購買海洛因，前後2 次由甲○○出面交易，彼此已有
    接觸謀面之機會，且依通訊監察譯文（如後述），丙○○於
    丁○○購買海洛因電話中，僅告以「少年的」、「叫他下去
    」之簡單用語代表交易對象，而未提及該交易對象之外貌特
    徵、年歲等情，衡情丁○○與甲○○彼此應認識，並對彼此
    之整體形貌已了然於心，始能輕易於約定地點碰面交易海洛
    因，則甲○○對丁○○而言，並非素昧平生之人。從而，丁○○對其原本認識之甲○○，於警詢及偵查中之「指認」程
    序，核屬對丙○○身旁小弟身分之確認程序而已，要非證據
    法之指認，不生指認有無證據能力或禁止重覆指認之問題。
二、以下所引其餘證據，經本院當庭提示，檢察官、上訴人即被
    告丙○○、乙○○、甲○○及其等義務辯護人、選任辯護人
    對於被告以外之人於審判外之言詞及書面陳述，均表示無意
    見，同意作為證據（本院卷第39反、104 頁，甲○○之選人
    辯護人提出準備一狀，雖爭執證據能力，惟於本院準備程序
    中已表示，以本院99年3月3日準備程序中所言為準），且本
    院審酌該言詞陳述或書面陳述作成時，並無違法或不當之狀
    況，依刑事訴訟法第159條之5第1 項規定，均有證據能力，
    合先敘明。
貳、有罪部分
一、訊據丙○○、乙○○、甲○○對乙○○於上開時、地經營KI
    TTY 檳榔攤，並於案發前後僱用哲慶、林億辰在上址工作等
    情坦承不諱，惟均矢口否認有販賣第一級毒品海洛因犯行，
    分別辯稱：
(一)丙○○辯稱：伊不認識丁○○，0000000000號行動電話是伊
    申請交給「阿川」使用，與丁○○談話之人不是伊。如果伊
    等有販賣，為何通聯紀錄沒有伊、乙○○、甲○○之通話內
    容。94年2、3月間，與林東樺有糾紛，因他親戚要跟伊借錢
    ，伊不借，且汪貴郎逼林東樺指證伊販毒云云。
(二)乙○○辯稱：林億辰於偵查中以上班期間未曾拿過薪水，並
    有筆記本嫌薪水少為憑，又於原審以向丙○○拿過毒品，未
    向伊拿過，之後，即不想作證，故其所證是否可採，不無疑
    問。又通聯紀錄內容未言及毒品之販賣，亦無數量、金額等
    ，自不足以認定伊有公訴人所指犯行云云。
(三)甲○○辯稱：丁○○指認有違「法務部對於指認犯罪嫌疑人
    程序要點」、「人犯指認作業要點」，丁○○前後所陳不一
    ，顯有瑕疵。伊使用「0000000000」行動電話，與丁○○稱
    阿奇小弟使用之「0000000000」號碼不同，則通訊監察譯文
    中「少年的」是否為伊，自有所疑。又94年6 月14日通訊監
    察譯文並無伊送貨內容，足證丁○○所述與客觀事實不符。
    復無毒品、販毒工具等為佐證。再伊初次製作警詢筆錄時，
    警員希望伊指認丙○○、乙○○遭拒，遂將伊列為丙○○小
    弟，丁○○於第2 次警詢筆錄始指認伊，林億辰初次警詢筆
    錄或係在警員提示或暗示下虛偽指認，偵查中亦不敢翻異前
    詞。林憶辰於原審多以忘記回答，說詞前後矛盾，且林憶辰
    在檳榔攤常與伊見面，當面索求毒品即可，何須以電話與伊
    聯絡，且丙○○、乙○○亦無庸假他人之手交付毒品予林憶
    辰云云。
二、經查：
(一)犯罪事實一之（一）部分
  (1)丁○○於上開時、地向丙○○購買第一級毒品海洛因，並由
    丙○○囑甲○○出面交付海洛因及收取價金等事實，業經丁○○陳明在卷（警二卷第18頁、偵卷第17頁）。並有丙○○
    使用之0000000000號行動電話通訊監察譯文在卷為憑（警二
    卷第20頁）。且丁○○於警詢中確認向丙○○購買海洛因，
    於警詢、偵查中確認由甲○○出面交易，有確認照片、指認
    犯罪嫌疑人紀錄表在卷為憑（警二卷第21、24頁、偵卷第19
    頁）。
  (2)觀諸丙○○持用0000000000號行動電話通訊監察結果，丁○○曾分別於94年6 月8日18時11分36秒以0000000電話撥打
    上開行動電話，內容：「A （丁○○）：喂！我『楊仔』，
    『現仔』給你，你在那兒，我過去...。B（丙○○）：我在
    ...啊，我『少年的』已經放學了... 。」。A（丁○○）：
    「你要叫他拿給我嗎？我在那裡等他？」，B （丙○○）：
    「看是...一樣那裡。A（丁○○）：好啦！好啦！「2 個人
    」啦...，」；於94年6月8日18時26分56秒以0000000000
    電話撥打上開行動電話，內容：「A （丁○○）：喂！我到
    了。B（丙○○）：你誰？A（丁○○）：我『楊仔』。B （
    丙○○）：好，你稍等一下，我叫他下去」；於94年6 月
    14日以0000000000電話撥打上開行動電話，內容：「A （丁○○）：我『楊仔』...．處理一下...，『1個人』。B（丙○○）：處理...人在那？A：我在大埔...B：這樣... 那你
    去你們那家『7』（超商）等我...。A：要多久？B：我馬上
    出發... 。」等情，有通訊監察譯文存卷可參（警二卷第20
    頁）。佐以丁○○證稱：警方監聽「0000000000」電話，是
    我於94年6月8日以公用電話打給「阿奇」，要向他買海洛因
    。其中「現仔」就是現金不賒帳，「2個人」就是2千元的數
    量，這暗語是「阿奇」之前與我約定用語。當天與我交易的
    人是「阿奇」身邊的小弟。我們在羅東鎮○○路『統一超商
    』附近交易。另外，我以朋友手機「0000000000」撥打「00
    00000000」給「阿奇」，也是向他買海洛因。當天也是「阿
    奇」身邊的小弟與我交易。地點在大埔路『統一超商』前，
    購買1 千元海洛因。「0000000000」電話申請人是丙○○，
    就是我說的「阿奇」。「阿奇」身邊小弟就是甲○○。伊於
    警詢中所述均實在等情（警二卷第18、19頁、偵卷第17、17
    之1 頁），完全與通訊監察譯文內容吻合。足證丁○○於94
    年6月8日先以電話聯絡丙○○，表示要購買毒品海洛因2 千
    元，丙○○於丁○○抵達後，囑甲○○前往羅東鎮○○路「
    統一超商」附近交易。另丁○○於94年6 月14日亦聯絡丙○○，表明購買毒品海洛因1 千元，丙○○於丁○○抵達後，
    囑由甲○○前往大埔路「統一超商」前附近交易無誤。又因
    丁○○迭次陳述，向丙○○購買海洛因，並由甲○○出面交
    易，則乙○○與此部分犯行無涉。
  (3)丁○○雖另稱：前後向丙○○購買海洛因4、5次，我打「00
    00000000」聯絡，甲○○直接與我交易。從94年6 月間向丙○○買毒品海洛因2、3次。向丙○○購買是丙○○本人送貨
    ，向甲○○購買，是甲○○送貨，固與上開所陳，稍有不一
    。然因施用毒品之人，購買毒品之次數為數不少，且丁○○
    94年9 月13日為警查獲時，陳稱：昨天在家施用海洛因、安
    非他命，是向綽號「阿風」男子購買（警二卷第17、18頁）
    ，顯然丁○○有多次施用毒品之傾向，則其混淆係向丙○○
    或甲○○購買，及購買之次數，尚與常情不悖。參以丁○○
    前開(2)所述，完全與通訊監察譯文吻合，倘非丁○○親身經
    歷上開購買海洛因交易過程，焉能對交易地點、價格、交付
    海洛因之人清晰描述而無齟齬。從而，尚難以丁○○稍有不
    一之陳述，即棄之不採。又丁○○於偵查中雖無法確認「阿
    奇」為丙○○，乃因警局提供的照片跟他的樣子比較接近，
    而偵查中指認紀錄表的照片就認不出來，業經丁○○陳明無
    訛（偵卷第17頁）。以丁○○於警詢中已確認丙○○為「阿
    奇」、甲○○為「阿奇」身旁之小弟，並於偵查中強調警詢
    確認無誤，要難以事後於偵查中指認犯罪嫌疑人紀錄表之照
    片不同，肇致丁○○無法確認而為有利於丙○○之認定。
  (4)甲○○於案發當時，原就讀宜蘭高商3 年級，並至乙○○經
    營之檳榔攤工讀，「0000000000」門號，是丙○○或乙○○
    共同使用的門號，我曾於94年6月12日0時22分許，以我家00
    00000 撥打未撥通，也曾借過他的電話使用，業經甲○○供
    述無訛，並有刑事警察局通訊監察中心之通訊紀錄在卷為憑
    （警二卷第13、15頁、偵卷第48頁、上訴卷第63頁）。衡以
    上開0000000000電話使用人所陳：「我在... 啊，我『少年
    的』已經放學了... 。」等語，適與甲○○於案發時尚就學
    ，並受雇於檳榔攤之情境相符。且丙○○先稱：0000000000
    是我申辦的，使用人我不知是誰，當時我將該卡片交給年籍
    不詳「阿川」（警二卷第2頁）；後稱：0000000000 我申請
    ，但「阿文」使用。我辦3 個號碼給別人用，為了向他們借
    錢，因為他們有欠費就不能再辦（偵卷第69頁），前後顯然
    矛盾。足見0000000000行動電話使用人確係丙○○無誤。至
    原審將監聽錄音光碟送請檢驗結果，光碟片中待鑑疑為「丙○○」之男子聲音，因錄音品質不佳，且受背景雜訊因素干
    擾，致聲紋共振峰（Formant ）圖譜特徵模糊，不符聲紋鑑
    定條件，無法作聲紋比對鑑定，固有法務部調查局調科參字
    第095005831610號聲紋鑑定報告書在卷可稽（見原審卷第65
    頁），此僅係「無法作聲紋比對鑑定」，非謂監聽錄音光碟
    內聲音非丙○○之聲音，自無法據為有利於丙○○之認定。
  (5)又丙○○與乙○○為夫妻，甲○○復受雇於乙○○經營之檳
    榔攤，丙○○自承：我與甲○○本來在同一家餐廳上班，後
    來我做電動玩具，請甲○○過來幫忙（原審卷第113 頁），
    衡情其等於案發前後，彼此常有互相見面之機會，則無論通
    訊監察譯文中有無丙○○等3 人間之對話，不影響丙○○曾
    囑甲○○將海洛因交予丁○○之事實。
  (6)丁○○與甲○○既已認識，則丁○○於警詢、偵查中確認甲○○為其所謂丙○○身旁之小弟，不生指認之問題。又甲○○固使用「0000000000」，與丁○○稱阿奇小弟使用之「00
    00000000」不同，然因本件僅涉及丁○○撥打與丙○○使用
    之「0000000000」行動電話聯絡購買海洛因事宜，並經丁○○確認甲○○即係出面與其交易海洛因之人。參以94年7月3
    日0時6分許，甲○○與乙○○電話聯絡內容提及「那個...
    先拿東西過來給人」之意義乃甲○○與丙○○共乘轎車，丙○○要交東西給人家，轉述給乙○○知道等情，業經甲○○
    陳明在卷（警二卷第7、9頁），並有通訊監察譯文存卷可參
    （警二卷第11頁），足證甲○○常隨侍在丙○○身邊，故丁○○確認甲○○為丙○○身旁之小弟，要非虛妄；況現今社
    會常情，1 人假他人名義申辦行動電話或以易付卡使用多數
    門號，乃輕而易舉之事，則甲○○通常使用之行動電話號碼
    與丁○○所稱小弟使用之「0000000000」行動電話不同，尚
    無關宏旨。又丁○○已陳明，94年6 月14日向丙○○購買海
    洛因，亦由甲○○在大埔路「統一超商」前交易，以丁○○
    與丙○○間聯絡購買海洛因事宜，為免遭監聽而暴露犯行，
    其等以暗語約定，則其等於94年6 月14日18時45分許之聯絡
    電話中，雖未明確提及丙○○囑甲○○交付，此乃彼此間簡
    略之談話內容，尚難因此甲○○此次未交付海洛因予丁○○
    。甲○○自始至終均否認犯行，並於原審由選任辯護人聲請
    傳喚警員汪貴郎以釐清「指認」（應係確認）犯罪嫌疑人的
    過程（原審卷第42頁），惟於原審審理程序中，甲○○之選
    任辯護人當庭捨棄詰問汪貴郎（原審卷第104 頁），況事過
    半年，丁○○於偵查中亦為相同之確認，足證丁○○並無遭
    警誘導始於第2 次警詢中確認身分，汪貴郎亦無因甲○○拒
    絕與警方配合而遭以丙○○小弟身分查辦，甲○○以遭警誣
    陷，純屬脫罪之詞，不足採信。
  (7)衡諸常情，警方承辦難以查證之販賣、運輸毒品案件，倘非
    事先獲悉情報而埋伏於現場，甚難當場人贓俱獲。警方依法
    聲請實施通訊監察獲准後，假以時日實施監聽，迨掌握確實
    事證，時機成熟時，始佈署警員實施跟監，以求罪證確鑿，
    此乃本院職務上所知悉警方承辦案件之通常模式。是警方在
    實施通訊監察中臨時聽得交易毒品之情節，未及佈置警力跟
    監，因而未能當場查獲買賣毒品雙方及扣得相關交易毒品之
    情形所在多有，在販賣毒品者堅不承認犯行下，往往僅能在
    事後依據購買毒品者之供述及通訊監察譯文作為認定事實之
    主要依據，因購買毒品者之指證在證據法則上屬人證之一種
    ，與被告之自白不得作為認定事實唯一證據之情形不同，茍
    其指證並無矛盾瑕疵，亦未違背經驗法則與論理法則，自不
    應僅因無法查得其他直接佐證，即對購買毒品者所為對販賣
    毒品者不利之指證，全然棄置不採，而遽為無罪之諭知。本
    件警方雖已事先依法針對丙○○實施通訊監察，然丙○○涉
    及多次販賣第一級毒品海洛因之重罪，警方為求慎重，確實
    掌握涉案成員、販賣方法、時間，擴大蒐集相關事證，以求
    一網打盡，以致未能埋伏當場人贓俱獲，扣得丙○○、甲○○當場販賣予丁○○之海洛因，並採取丁○○之尿液供檢驗
    佐證，尚與一般警員辦案模式不悖，要難因此認僅有丁○○
    之單一指述而無其他佐證足以論罪。
(二)犯罪事實一之（二）
  (1)林東樺於上開時、地向丙○○購買第一級毒品海洛因等事實
    ，業經林東樺陳明在卷（警二卷第27頁、偵卷第29頁）。並
    有丙○○使用之0000000000號行動電話通訊監察譯文在卷為
    憑（警二卷第29頁）。且林東樺於警詢中確認向丙○○購買
    海洛因，有確認照片在卷為憑（警二卷第30頁）。
  (2)觀諸丙○○上開0000000000號行動電話通訊監察譯文可知，
    林東樺於94年6月13日22時25分許，以0000000號電話與游聰
    上開行動電話聯絡，內容：「B （丙○○）：你個老殼...
    昨天不是『5』嗎...今天再給你『4』，不是『9』嗎？『9
    －6.5』，不是『2.5』嗎。A（林東樺）：好！那就是『2個
    便當2 個人』...剩下跟你誤差『那些人』...『那些朋友』
    就和你一起處理... 。」（警二卷第29頁）。參以林東樺證
    稱：警方經監聽「0000000000」電話，是我於94年6 月13日
    由「0000000 」撥出，要向丙○○購買海洛因。接電話是丙○○本人。依通訊監察譯文中，我與丙○○提「2、4、6.5
    」等數字，是以新台幣每千元為單位的代號。「2個便當、2
    個人」也是以新台幣每千元為單位的代號。通訊監察譯文中
    對話，是我與丙○○的對話。丙○○都是事先跟我聯絡好，
    有一些暗語都是指毒品的數量跟金錢，我當時施用的是以海
    洛因為主（警二卷第27頁、偵卷第29頁）。復於原審再次重
    申於警詢、偵查中所言，均屬實。當時交易金額都已付清，
    當次交易有拿到毒品等語（原審卷第149、152、154、155頁
    ）。以上開通訊監察譯文得知，丙○○告以林東樺「昨天不
    是『5』嗎... 今天再給你『4』」等語，而林東樺以通訊監
    察譯文中數字，均為新台幣每千元為單位，足證丙○○確實
    曾於94年6月12日某時、94年6月13日某時，分別於不詳地點
    ，向丙○○分別購買海洛因5千元、4千元等情，堪以認定。
  (3)林東樺於警詢中證稱：曾向丙○○購買約10次以上，最近一
    次在94年6、7月間（警二卷第27頁）。於偵查中陳稱：自94
    年3、4 月間開始向丙○○購買，大約到9、10月間，約每天
    都跟他買。送貨都是丙○○本人送貨，也有他小弟送貨。乙○○會幫忙販賣毒品及送貨（偵卷第29、30頁）。於原審證
    述：想不起來在庭丙○○、甲○○、乙○○等人，時間久了
    ，記不得了等情（原審卷第148至155頁）。林東樺於原審作
    證時（96年3月12日），距離案發約逾1年9 月，自難苛求林
    東樺於事過境遷，對案發細節仍撩若指掌而能一一陳明，以
    林東樺於原審表示，時間太久而無法記憶，要屬事理之常，
    尚難因此捨棄其證詞不採。又因遍查卷內並無其他通訊監察
    譯文或其他佐證，足以證明林東樺自94年3、4月間起，即向
    丙○○購買海洛因，並由甲○○、乙○○送貨，以罪疑利歸
    被告原則，本院僅以卷附通訊監察譯文所提94年6月12日、9
    4年6月13日林東樺分別向丙○○單獨購買海洛因5千元、4千
    元，並由丙○○本人親自交易完成。
  (4)又林東樺於偵查中依檢察官提出指認犯罪嫌疑人紀錄表，雖
    無法確認丙○○，惟林東樺稱：在警局指認照片比較像，紀
    錄表上的相片較認不出來（偵卷第29、30頁）。以林東樺於
    警詢中已確認丙○○為販賣海洛因之人，並於偵查中強調警
    詢確認無誤，要難以事後於偵查中確認犯罪嫌疑人紀錄表之
    照片不同，肇致林東樺不敢恣意確認為有利於丙○○之認定
    。至上開法務部調查局聲紋鑑定報告書，僅因無法作聲紋比
    對鑑定，尚難謂監聽錄音光碟內聲音非丙○○之聲音，亦難
    為認丙○○無公訴人所指此部分犯行。
  (5)丙○○雖以前詞置辯。然果林東樺與丙○○曾因親戚借貸不
    成而反目成仇，並遭汪貴郎逼迫而誣指丙○○販賣海洛因，
    焉有林東樺於偵查中，檢察官提出指認犯罪嫌疑人紀錄表中
    ，單純以照片不同而未敢確認，並於原審僅以於警、偵所陳
    屬實，並以不記得，無法確認而未能進一步指證，足證丙○○所辯，核無足取。
(三)犯罪事實一之（三）部分
  (1)林億辰於上開時、地向乙○○購買第一級毒品海洛因，並囑
    甲○○交付海洛因，復自薪水內抵扣價金等事實，業經林億
    辰陳明在卷（警二卷第33、34頁、偵卷第40、41頁）。並有
    乙○○使用之0000000000號行動電話通訊監察譯文在卷為憑
    （警二卷第36頁）。且林億辰於警詢、偵查中確認由甲○○
    交付海洛因，有確認照片在卷為憑（警二卷第38頁、偵卷第
    44 頁）。
  (2)觀諸乙○○使用之0000000000號行動電話通訊監察結果，乙○○以上開行動電話前後撥打林億辰使用之0000000000號行
    動電話，內容為：於94年7月20日11時57分52秒許，「B（
    林億辰）：姐姐...妳...那個...那個...不用帶。A （乙○○）：好...B：姐姐...那你要過來幫我帶...那個...A：甚
    麼？B：筆啦！我都沒有了...幫我帶幾支吧！」；於94年
    7 月20日15時53分25秒許，「A（乙○○）：...妹妹，你撐
    得了嗎？我車子又壞。B（林億辰）：可以啦... A：我是說
    你不是叫我買『筆』嗎...，我怕你撐不下去...如果... ，
    我叫哲慶先幫你去買...，我是有幫你帶... 帶『1』啦，我
    怕你不夠...B：好... 」，有通訊監察譯文在卷可稽（警二
    卷第36頁）。參以林億辰證稱：上開通話內容是我與老闆
    娘乙○○的對話內容。上開通話內容是我與乙○○談毒品
    的內容。其中「那個」是指海洛因，「筆」指針筒，「帶1
    」指海洛因帶1 千元。我只跟他們拿過海洛因，沒有安非他
    命。價金是從我薪水裡扣等語（警二卷第33頁、偵卷第40、
    41頁）。互核上開通訊監察譯文及林億辰所證，乙○○既於
    94年7月20日電告林億辰欲販賣海洛因1千元予林億辰，並囑
    甲○○代買注射針筒，顯然林億辰確實於「94年7 月20日15
    時53分以後之某時」向乙○○購買海洛因1 千元，並由乙○○囑甲○○出面代買注射針筒及轉交海洛因交付予林億辰無
    誤。
  (3)林億辰於原審對94年7、8月間任職乙○○經營檳榔攤是否有
    領過薪水，或預支過薪水；曾向丙○○買過海洛因，沒有向
    乙○○買過毒品；並對於何人交付海洛因、如何知道丙○○
    電話、整個購買海洛因過程、不知在工作上有無與甲○○發
    生爭執等爭點均未回答，或以想不起來回應。經原審命丙○○、乙○○、甲○○暫出庭外，林億辰始回答，想不起來，
    也不想作證，不願意再去想這些事（原審卷第106至109頁）
    。惟其亦稱：我在檳榔攤上班時，有我向檢察官陳述的那種
    情形，檢察官提示通訊監察譯文實在（原審卷第107、110、
    11 1頁），顯然林億辰僅因不堪回首過往傷痛之事而於原審
    以想不起來回答，實則林億辰確實於上開時、地，向乙○○
    購買海洛因1千元，由乙○○囑甲○○代購注射針筒及轉交
    海洛因予林億辰，堪以認定。雖林億辰於偵查中證述，在檳
    榔攤上班期間，都跟他們拿海洛因，丙○○、乙○○、甲○○都曾拿給我過。然遍查卷內並無其他積極事證足資證明除
    上開時、地，乙○○、甲○○販賣海洛因1千元以外，尚有
    其餘販賣海洛因犯行，亦無丙○○與乙○○、甲○○就該次
    販賣海洛因犯行，有共同犯意聯絡及行為分擔，自僅認乙○○、甲○○就該次犯行，為共同正犯。至林億辰對有無支薪
    ，前後雖稍有不一，然對購買海洛因之價金，由薪水內扣抵
    之事實，前後一致，自不難因此捨棄不採林億辰之證詞。
  (4)乙○○雖以前詞置辯。然以上開通訊監察譯文前後文及林億
    辰所證可知，其等係聯絡關於購買海洛、代購注射針筒事宜
    ，倘乙○○係要求林億辰幫忙話海報，乙○○焉須問林億辰
    「撐不下去」之理？足見乙○○所辯與常情不符，難以採信
    。又丙○○提出林億辰之筆記本（外放錄音帶卷內），姑不
    論是否確為林億辰所有，縱林億辰曾抱怨薪水過少，倘欲誣
    陷乙○○，大可於原審振振有辭作證指述，以林億辰於原審
    不願作證之態度，要無因薪水糾紛而誣陷乙○○置己於偽證
    重罪追訴之理。又販賣海洛因乃政府嚴懲之重罪，交易雙方
    多以彼此熟知之暗語交談，則以「筆」代替注射針筒、以「
    帶1」表示海洛因1千元，已據林億辰陳明在卷，難認通訊監
    察內容未言及海洛因販賣之細節。
  (5)甲○○雖以前詞置辯。然林億辰陳稱：其與乙○○、甲○○
    均無任何仇恨或糾紛（原審卷第110 頁）。且林億辰除於94
    年9 月20日製作警詢筆錄中確認甲○○身分外，亦於相隔約
    10個月後之95年4月6日偵查中再次確認甲○○為交付海洛因
    之人（偵卷第41頁），顯然林億辰並無因警員暗示下為虛偽
    確認。至林億辰於原審雖多以忘記回答，此乃不願憶及過往
    之事所致，然林億辰再次重申於偵查中所言屬實，自難以前
    後稍有不一而不採信。又林億辰雖在檳榔攤上班，與乙○○
    、甲○○有見面之機會，然持有海洛因為犯罪之行為，且檳
    榔攤出入份子眾多複雜，乙○○要無將海洛因置放於檳榔攤
    而隨時可供林億辰購買無庸以電話聯絡之情。是以，甲○○
    上開所辯，均無可採。
三、丙○○於原審固證稱：我做電動玩具，請甲○○過來幫忙，
    時間是94年6月到9月間。我請甲○○幫忙送一些電動的ＩＣ
    板給客戶。未曾請甲○○送海洛因給別人。我不認識丁○○
    ，丁○○應該也不認識甲○○。林東樺可能有看過甲○○，
    但不熟。不記得甲○○有無使用0000000000電話，也不知何
    人使用該電話等語。乙○○於原審亦證稱：我沒有請甲○○
    幫我送毒品。與林億辰間通話內容，是因當時我業績拉不上
    來，林億辰叫我幫她買奇異筆及原子筆，她要幫我畫海報，
    「筆」並非注射針筒，我未曾拿海洛因或注射針筒給林億辰
    。林億辰曾跟我講過薪水很少，因她上班時間有時會拉長等
    語。以其等所證均涉及己身是否有販賣第一級毒品重罪，難
    免有所迴避而無法盡信，自難採為有利於丙○○、乙○○、
    甲○○之證據。
四、販賣海洛因係違法行為，非可公然為之，且有其獨特之販售
    通路及管道，復無公定價格，容易增減分裝之份量，而每次
    買賣之價量，可能隨時依雙方關係深淺、資力、需求量及對
    行情之認知、來源是否充裕、查緝鬆嚴、購買者被查獲時供
    述購買對象之可能風險評估等，而異其標準，非可一概而論
    。本件丙○○、乙○○、甲○○既均不承認其等有前開販賣
    第一級毒品海洛因之事實，自無從查得其等販入上開海洛因
    之真正價格及其等是否因非法販賣該海洛因予丁○○、林東
    樺、林億辰而獲得具體利潤之金額。然按近來政府為杜絕毒
    品之氾濫，對於查緝施用及販賣毒品之工作，無不嚴加執行
    ，販賣毒品罪又係重罪，設若無利可圖，衡情一般持有毒品
    之人當無輕易將所持有之海洛因轉讓他人而甘冒於再次向他
    人購買時，而有被查獲移送法辦之危險之理。且不論是瓶裝
    或袋裝之海洛因，均可任意分裝或增減其份量，而每次買賣
    之價量，亦隨時隨雙方關係之深淺、當時之資力、需要程度
    及對行情之認知等因素，機動的調整，因之販賣之利得，除
    經坦承犯行，或帳冊價量均臻明確外，委難察得實情，職是
    之故，縱未確切查得販賣賺取之實際差價，但除別有事證，
    足認係按同一價格轉讓，確未牟利外，尚難執此認非法販賣
    之事證有所不足，致知過坦承者難辭重典，飾詞否認者反得
    逞僥倖，而失情理之平，惟販賣之人從價差或量差中牟利之
    方式雖異，然其販賣目的在意圖營利則同一，堪認丙○○、
    乙○○、甲○○販入海洛因之價格必較販出之價格低廉，或
    以同一價格而減少海洛因之份量，而有從中賺取差額利潤圖
    利之意圖及事實，此應屬合於論理法則，且不違背社會通常
    經驗之理性判斷，丙○○、乙○○、甲○○販賣海洛因，具
    有營利之意圖，亦可認定。
五、丙○○、乙○○、甲○○等人行為後，毒品危害防制條例第
    4條第1項有關販賣輸第一級毒品罪之法定本刑等規定，業於
    98年5 月20日修正公布，於本院裁判時業已施行。毒品危害
    防制條例第4條第1項販賣第一級毒品罪法定本刑之規定，修
    正前係規定「製造、運輸、販賣第一級毒品者，處死刑或無
    期徒刑；處無期徒刑者，得併科新臺幣一千萬元以下罰金。
    」，修正後為「製造、運輸、販賣第一級毒品者，處死刑或
    無期徒刑；處無期徒刑，得併科新臺幣二千萬元以下罰金。
    」經比較修正前、後之規定，可知販賣第一級毒品罪之法定
    本刑，就罰金刑部分由修正前之得併科新臺幣一千萬元以下
    罰金，提高為得併科新臺幣二千萬元以下罰金，自以修正前
    毒品危害防制條例第4條第1項之規定有利於丙○○等人，依
    刑法第2條第1項前段之規定，應適用修正前毒品危害防制條
    例第4條第1項之規定處斷。
六、丙○○、乙○○、甲○○行為後刑法及配套之刑法施行法、
    罰金罰鍰提高標準條例於95年7月1日修正施行，有關本件情
    形：
  (1)刑法第33條第5 款有關罰金之最低額度修正後已提高，比較
    新舊法，以舊法有利於丙○○等人。
  (2)修正後刑法第28條已縮小共同正犯範圍，以新法有利於丙○○等人。
  (3)刑法第56條連續犯規定業經刪除，此刪除雖非犯罪構成要件
    之變更，但顯已影響行為人刑罰之法律效果，自屬法律變更
    。比較新舊法結果，仍應適用舊刑法較有利於丙○○、甲○○。
  (4)刑法第64條第2項、第65條第2項，有關死刑、無期徒刑減輕
    其刑者，分別由「無期徒刑，或為15年以下12年以上有期徒
    刑」、「7 年以上有期徒刑」修正為「無期徒刑」、「20年
    以下15年以上有期徒刑」，比較新舊法，自以舊法有利於丙○○等人。
  (5)刑法第67條有關罰金加減之規定，由加減其最高度，修正為
    最高度及最低度同加減。本件丙○○等人所犯毒品危害防制
    條例第4條第1項罪，均由其最高額度減輕之，尚無有利或不
    利可言。
  (6)綜上比較，以行為時刑法較有利於丙○○等人，應整體適用
    舊刑法予以論處。
七、核丙○○、甲○○就事實欄一之（一）部分，丙○○就事實
    欄一之（二）部分，乙○○、甲○○就事實欄一之（三）部
    分，均係犯修正前毒品危害防制條例第4條第1項販賣第一級
    毒品罪。丙○○等人販賣第一級毒品海洛因前後，持有海洛
    因之低度行為，為販賣海洛因之高度行為所吸收，均不另論
    罪。丙○○、甲○○就事實欄一之（一）部分、乙○○、甲○○就事實欄一之（三）部分，均由甲○○出面交付海洛因
    予丁○○、林億辰等人，甲○○所為，已屬參與販賣第一級
    毒品海洛因罪之構成要件行為，應認其等互有犯意聯絡及行
    為分擔，均應依修正前刑法第28條規定，論以共同正犯。丙○○、甲○○先後多次販賣第一級毒品海洛因之犯行，均時
    間緊接，方法相同，觸犯構成要件相同之罪，顯均係基於概
    括犯意而為之，均應依修正前刑法第56條連續犯規定論以一
    罪，惟因販賣第一級毒品罪之法定本刑為死刑、無期徒刑，
    依法均不得加重其等刑。次按刑法第59條規定，犯罪之情狀
    可憫恕者，得酌量減輕其刑，同法第57條規定，科刑時應審
    酌一切情狀，尤應注意所列10款事項，作為科刑重輕之標準
    ，兩條適用上固有區別，惟所謂「犯罪之情狀」與「一切情
    形」云云，並非有截然不同之領域，於裁判上酌減其刑時，
    應就犯罪一切情狀（包括第57條所列舉之10款事項），予以
    全盤考量，審酌其犯罪有無可憫恕之事由（即判例所稱有特
    殊之原因與環境等等，在客觀上足以引起一般同情，以及宣
    告法定低度刑，是否猶嫌過重），以為判斷。故適用第59條
    酌量減輕其刑時，並不排除第57條所列舉10款事由之審酌，
    惟其程度應達於確可憫恕，始可予以酌減（最高法院70年度
    第6次刑事庭會議決議參照）。又犯毒品危害防制條例第4條
    第1 項販賣第一級毒品罪，不分犯罪情節輕重，概處以法定
    刑死刑或無期徒刑，難免輕重失衡，倘有情輕法重情形，於
    裁判時自得適用刑法第59條酌量減輕其刑，以避免過嚴之刑
    罰（司法院大法官解釋釋字第263 號解釋意旨參照）。查丙○○僅具國中畢業之智識程度，前於88年10月間與黃瓊如離
    異後，獨自撫養1 歲多之長男，嗣與僅高職肄業之乙○○結
    為夫妻，並於93年再育有長女，復與教育程度自修及小學肄
    業之父母同居，有丙○○、乙○○全戶戶籍資料查詢結果在
    卷為憑，以案發時，丙○○經營電子遊戲機、乙○○經營檳
    榔攤，均屬社會中下階層勞力營生之人士，2 人為賺取差價
    以撫養子女、侍奉父母，容有窘困環境而萌生交易毒品之行
    為，審諸丙○○、乙○○雖有上開販賣第一級毒品犯行，然
    觀丙○○每次交易毒品，均在千元至5 千元間，乙○○交易
    毒品所得僅1 千元，其等所得均屬有限，倘丙○○、乙○○
    均處以法定死刑或無期徒刑，徒使養育其等子女之責任落於
    隔代祖父母身上，無異衍生隔代教育之社會問題，製造弱勢
    族群之無奈。又案發時，甲○○為學生，年輕識淺，為照顧
    身罹軟組織惡性腫瘤、肺部手術多次之重病父親，並協助家
    計而受雇檳榔攤工作，有行政院國軍退除役官兵輔導委員會
    台北榮民總醫院住院診斷證明書、羅東博愛醫院診斷證明書
    存卷可參（原審卷第56、57頁），且其因受雇於乙○○，一
    時失慮而聽從丙○○、乙○○指示，前後3 次出面交付海洛
    因，並向丁○○收取價金，純屬販賣第一級毒品犯行受支配
    之角色。觀諸丙○○、乙○○、甲○○上開犯罪情狀，販賣
    海洛因並未因此獲取暴利，與多次、大量出售海洛因，危害
    社會治安重大並賺取巨額價差之中盤商或大盤商，尚屬有別
    。衡以毒品危害防制條例第4條第1項規定之法定最低本刑為
    無期徒刑，本院考量丙○○、乙○○、甲○○上開犯罪情狀
    ，認依其等犯罪程度、獲利情形、家庭因素等情顯可憫恕，
    客觀上足以引起一般人同情，倘量處法定本刑無期徒刑仍嫌
    過重，而有情輕法重之虞，依前開說明，均應依刑法第59條
    規定，酌減其等刑（刑法第59條乃法律見解之明文化，非屬
    法律變更）。
八、原審予以論罪科刑，固非無見。惟查：(一)原判決認丙○○、
    甲○○就事實欄一之（一）部分；丙○○就事實欄一之（二
    ）部分，不能證明犯罪而不另為無罪之諭知，與事實不符，
    尚有未洽。(二)原判決認定乙○○、甲○○販賣第一級毒品海
    洛因予林億辰計10次，且丙○○亦參與該部分犯行，與事實
    不符，亦有違誤。(三)原判決未及比較毒品危害防制條例第4
    條第1 項之修正，同有未洽。丙○○、乙○○、甲○○上訴
    意旨，均否認犯罪，雖均無足取，惟原判決關於丙○○等3
    人販賣第一級毒品海洛因部分既有上開可議之處，此部分自
    應撤銷改判。爰審酌丙○○、乙○○、甲○○均為教育程度
    中等之人士，為謀生計遂販售具成癮性、濫用性、侵害性之
    第一級毒品營利，戕害他人身心健康，助長社會不良風氣，
    所為非是，念及其等販賣之對象尚少，販賣所得有限，及其
    等扮演角色之輕重，犯後毫無悔意等一切情狀，分別量處如
    主文第2項至第4項所示之刑，以示懲戒。丙○○販賣第一級
    毒品所得1萬2千元（其中3 千元部分與甲○○共犯所得）；
    乙○○販賣第一級毒品所得1 千元（與甲○○共犯所得）；
    甲○○販賣第一級毒品4千元（其中3千元部分與丙○○共犯
    所得，1 千元部分與乙○○共犯所得），雖未扣案，應依毒
    品危害防制條例第19條第1 項規定宣告沒收（共犯所得部分
    連帶沒收），如全部或一部不能沒收時，以其等之財產抵償
    之（共犯所得部分連帶抵償之）。至丙○○、乙○○作為販
    賣毒品聯絡用之0000000000行動電話及0000000000號行動電
    話之手機各1具（含SIM卡各1張），並未扣案，且該手機各1
    具（含SIM卡各1張），乙○○供明業已滅失，丙○○亦否認
    仍屬存在，爰不予宣告沒收。
、不另為無罪諭知部分
一、公訴意旨另以：丙○○、乙○○、甲○○共同基於販賣第一
    級毒品海洛因牟利之概括犯意聯絡，先後（一）自94年6 月
    間某日起，以丙○○使用0000000000號行動電話為聯絡工具
    ，以每次1、2千元價格，共同連續販賣第一級毒品海洛因1
    、2次（起訴事實記載為3、4次，扣除前開丙○○、甲○○
    論罪科刑2 次部分計1、2次；乙○○為3、4次，因本院認乙○○未參與此部分犯罪，以下類似）予丁○○。（二）自94
    年3、4月間起，至94年9、10月間止，以丙○○使用0000000
    000號行動電話為聯絡工具，以每4分之1錢4 千元、每半錢7
    千元價格，共同連續販賣第一級毒品海洛因予林東樺至少1
    次以上（起訴事實記載次數不詳，本院公訴檢察官以至少2
    次以上，本院卷第39反頁，扣除前開丙○○論罪科刑部分除
    外；甲○○、乙○○為多次）。（三）自94年7 月初某日起
    至94年8 月中旬某日止，在宜蘭縣蘇澳鎮內丙○○、乙○○
    開設之KITTY 檳榔攤等地，連續販賣第一級毒品海洛因予林
    億辰1、20 次（扣除前開乙○○、甲○○論罪科刑部分除外
    ；丙○○為1、20次），每次1千元，並分別由丙○○、乙○○或甲○○將海洛因交予林億辰，再由丙○○、乙○○自應
    付林億辰之薪水中扣除上揭購買毒品之價金。因認丙○○、
    乙○○、甲○○此部分另涉犯毒品危害防制條例第4條第1項
    販賣第一級毒品罪嫌云云（販賣次數，以上開論罪科刑部分
    以外之其餘起訴事實。又附表送貨人僅代表送貨之人，依起
    訴書之犯罪事實記載係丙○○等3人共同販賣海洛因）。
二、公訴人認丙○○、乙○○、甲○○有前揭販賣第一級毒品罪
    嫌，無非係以丁○○、林東樺、林億辰之證詞及指認紀錄、
    乙○○使用0000000000號、丙○○使用0000000000號等行動
    電話之通訊監察譯文等證據資料為其論據。
三、訊據丙○○、乙○○、甲○○均堅決否認有公訴人所指前開
    販賣第一級毒品犯行，並均辯稱：其等均未販賣海洛因毒品
    予林億辰、丁○○、林東樺等語。
四、經查：丁○○雖證稱：我從94年6 月間，前後約向丙○○購
    買過海洛因毒品4、5次，金額約1、2千元，最近一次是與他
    身邊的小弟聯絡購毒，我是撥打「0000000000」聯絡，他小
    弟直接與我交易。我向「阿奇」購買毒品時都由「阿奇」本
    人送給我，如向「阿奇」的小弟購買，都是由小弟送貨。並
    確認丙○○為綽號「阿奇」、甲○○為「阿奇」旁的小弟（
    警二卷第18、19、21、24頁、偵卷第17、17之1 頁）。林東
    樺固證稱：約自94年3、4 月開始至94年9、10月間，共向丙○○購買過約10左右海洛因毒品，最近一次大約在今年6、7
    月間，價錢也都是以每小包（約0.15公克）1 千元，或販賣
    海洛因的價格是4分之1錢4千元，半錢7千元。確認甲○○為
    丙○○小弟，甲○○為「阿弟」，其等2人均送過貨，乙○○也會幫忙送貨，次數很多（警二卷第27、30頁、偵卷第29
    、30、32頁）。林億辰固證稱：我共向丙○○拿過很多次海
    洛因，有時是丙○○本人，有時是乙○○交給我的，甲○○
    有替乙○○送過海洛因2 次給我。在我上班期間，都有跟他
    們拿，丙○○、乙○○、甲○○都有拿給我毒品過，約3、4
    天向他們拿1次，3個人看誰有空誰就拿給我，購買毒品的錢
    都從我薪水扣（警二卷第33、37、38頁、偵卷第40、41頁）
    。然稽之卷內通訊監察譯文，除有前開94年6月8日及94年6
    月14日丁○○、丙○○前後2次；94年6月13日林東樺、丙○○聯絡；94年7月20日林億辰、乙○○聯絡海洛因交易之佐
    證外，遍查卷內並無其他積極事證足以證明丙○○、甲○○
    、乙○○亦有公訴人所指此部分販賣海洛因予丁○○、林東
    樺、林億辰之證據，在無其餘補強證據證明丁○○、林東樺
    、林億辰之證詞與事實相符，且丙○○、甲○○、乙○○亦
    否認上情下，尚難以丁○○、林東樺、林億辰唯一指證率認
    丙○○、甲○○、乙○○有公訴人所指此部分犯行。
五、核諸卷附通訊監察譯文等證據資料，均不足據以認定丙○○
    、乙○○、甲○○有此部分販賣海洛因犯行。綜上所述，前
    開丁○○、林東樺、林億辰之證詞在無其他必要證據加以補
    強，足達於通常一般人均不致有所懷疑，而得確信其等指證
    為真實之情形，尚難僅憑各該證人之單一指證，即認定丙○○、乙○○、甲○○涉有此部分販賣第一級毒品海洛犯行。
    此外，復查無其他積極證據足資認定丙○○、乙○○、甲○○涉有此部分販賣第一級毒品犯行。揆諸前揭說明，自屬不
    能證明丙○○、乙○○、甲○○此部分犯罪。惟因公訴人指
    此與前開論罪科刑部分，有修正前刑法第56條連續犯之裁判
    上一罪關係，爰不另為無罪之諭知。
據上論斷，應依刑事訴訟法第369條第1項前段、第364條、第299
條第1項前段，修正前毒品危害防制條例第4條第1項、第19條第1
項，刑法第2條第1項前段、第11條前段、第59條，修正前刑法第
28 條、第56條，判決如主文。
本案經檢察官柯麗鈴到庭執行職務。
中    華    民    國    99    年    5     月    27    日
            刑事第二庭    審判長法  官  洪光燦
                                法  官  楊照男
                                法  官  李麗玲
以上正本證明與原本無異。
如不服本判決，應於收受送達後10日內向本院提出上訴書狀，其
未敘述上訴之理由者並得於提起上訴後10日內向本院補提理由書
（均須按他造當事人之人數附繕本）「切勿逕送上級法院」。
                                書記官  廖婷璇
中    華    民    國    99    年    5     月    27    日
附錄本案論罪科刑法條全文：
毒品危害防制條例第4條第1項。
製造、運輸、販賣第一級毒品者，處死刑或無期徒刑；處無期徒
刑者，得併科新臺幣 1 千萬元以下罰金。

司法院資訊處製作；財團法人民間司法改革基金會備份。
